sk-SK: Funkcie záchranného kolesa: Vstavaný stroboskop/svetlo; Záchytné lano; Dizajn s vysokou viditeľnosťou; Vrátane montážnej konzoly; Reflexná páska; Bod na pripevnenie záchranného svetla; Vrátane hádzacieho lana; Odolné voči UV žiareniu; Odolné voči poveternostným vplyvom; Vrátane píšťalky; Iné
vi: Đặc điểm của phao cứu sinh: Tích hợp đèn/đèn chớp; Dây bám; Thiết kế dễ nhận diện; Kèm theo giá đỡ; Băng phản quang; Điểm gắn đèn cứu hộ; Kèm theo dây ném; Chống tia UV; Chống chịu thời tiết; Kèm theo còi; Khác
bg-BG: Характеристики на спасителния пояс: Вграден стробоскоп/светлина; Спасително въже; Дизайн с висока видимост; Включена монтажна скоба; Отразителна лента; Точка за закрепване на спасителна светлина; Включено въже за хвърляне; Устойчив на UV лъчи; Устойчив на атмосферни влияния; Включена свирка; Други
th: คุณสมบัติห่วงชูชีพ: ไฟสโตรบ/ไฟส่องสว่างในตัว; เชือกจับ; ดีไซน์ที่มองเห็นได้ชัดเจน; มีโครงยึดให้ในชุด; เทปสะท้อนแสง; จุดติดไฟกู้ภัย; มีเชือกขว้างให้ในชุด; ทนทานต่อรังสียูวี; ทนทานต่อสภาพอากาศ; มีนกหวีดให้ในชุด; อื่นๆ
hu: Mentőöv jellemzői: Beépített villogó/lámpa; Kapaszkodókötél; Jól látható kialakítás; Rögzítőkonzollal; Fényvisszaverő szalag; Mentőlámpa-rögzítési pont; Mentőkötéllel; UV-álló; Időjárásálló; Síppal; Egyéb
ja: ライフブイ機能: 内蔵ストロボ/ライト; グラブライン; 高視認性デザイン; 取り付けブラケット付属; 反射テープ; 救助用ライトアタッチメントポイント; スローロープ付属; UV耐性; 耐候性; ホイッスル付属; その他
ko: 구명부표 특징: 내장 스트로브/조명; 그랩 라인; 가시성이 뛰어난 디자인; 마운팅 브래킷 포함; 반사 테이프; 구조용 조명 부착 포인트; 스로 로프 포함; 자외선 내성; 내후성; 호루라기 포함; 기타
nl: Reddingsboei kenmerken: Ingebouwde stroboscoop/verlichting; Grijplijn; Zeer zichtbaar ontwerp; Inclusief montagebeugel; Reflecterende tape; Bevestigingspunt reddingslicht; Inclusief werptouw; Uv-bestendig; Weerbestendig; Inclusief fluitje; Overige
ro-RO: Caracteristici ale colacului de salvare: Lumină/stroboscop integrat; Linie de prindere; Design cu vizibilitate ridicată; Suport de montare inclus; Bandă reflectorizantă; Punct de prindere pentru lumina de salvare; Funie de aruncare inclusă; Rezistent la raze UV; Rezistent la intemperii; Fluier inclus; Altele
it: Caratteristiche del salvagente anulare: Luce/stroboscopio integrati; Cima di recupero; Design ad alta visibilità; Staffa di montaggio inclusa; Nastro riflettente; Punto di aggancio per luce di soccorso; Corda di lancio inclusa; Resistente ai raggi UV; Resistente alle intemperie; Fischietto incluso; Altro
sv: Livbojfunktioner: Inbyggt blixtljus/lampa; Fånglina; Design med hög synlighet; Monteringsfäste ingår; Reflextejp; Fästpunkt för räddningslampa; Kastlina ingår; UV-beständig; Väderbeständig; Visselpipa ingår; Övrigt
en: Lifebuoy features: Built-in strobe/light; Grab line; High-visibility design; Mounting bracket included; Reflective tape; Rescue light attachment point; Throw rope included; UV resistant; Weather resistant; Whistle included; Other
pt-PT: Características da boia salva-vidas: Luz/estroboscópio integrado; Cabo de apoio; Design de alta visibilidade; Suporte de montagem incluído; Fita refletora; Ponto de fixação de luz de resgate; Corda de lançamento incluída; Resistente aos raios UV; Resistente às intempéries; Apito incluído; Outro
nb: Egenskaper for livbøye: Innebygd strobelys / lys; Gripeline; Design med høy synlighet; Monteringsbrakett inkludert; Refleksbånd; Festepunkt for redningslys; Kasteline inkludert; UV-bestandig; Værbestandig; Fløyte inkludert; Annet
cs: Vlastnosti záchranného kruhu: Vestavěný stroboskop/světlo; Záchytné lano; Provedení s vysokou viditelností; Včetně montážního držáku; Reflexní páska; Bod pro připevnění záchranného světla; Včetně házecího lana; Odolnost vůči UV záření; Odolnost vůči povětrnostním vlivům; Včetně píšťalky; Jiné
es: Características del aro salvavidas: Luz/luz estroboscópica integrada; Cuerda de agarre; Diseño de alta visibilidad; Soporte de montaje incluido; Cinta reflectante; Punto de fijación para luz de rescate; Cuerda de lanzamiento incluida; Resistente a los rayos UV; Resistente a la intemperie; Silbato incluido; Otro
zh-CN: 救生圈特性: 内置频闪灯/照明灯; 抓索; 高能见度设计; 含安装支架; 反光带; 救援灯连接点; 含抛掷绳; 抗紫外线; 耐候; 含口哨; 其他
fr: Caractéristiques de la bouée de sauvetage: Lumière/stroboscope intégré; Ligne de vie; Design à haute visibilité; Support de montage inclus; Bande réfléchissante; Point d’attache pour feu de secours; Corde de lancer incluse; Résistant aux UV; Résistant aux intempéries; Sifflet inclus; Autre
ru: Особенности спасательного круга: Встроенный проблесковый маячок/фонарь; Леер; Сигнальная расцветка; Кронштейн в комплекте; Светоотражающая лента; Крепление для спасательного фонаря; Бросательный конец в комплекте; Защита от УФ-излучения; Погодоустойчивость; Свисток в комплекте; Другое
zh-TW: 救生圈功能特色: 內建閃光燈/照明燈; 抓繩; 高能見度設計; 包含安裝支架; 反光帶; 救援燈連接點; 包含拋擲繩; 抗 UV; 耐候; 包含哨子; 其他
hr-HR: Značajke pojasa za spašavanje: Ugrađeno stroboskopsko/svjetlo; Uže za hvatanje; Dizajn visoke vidljivosti; Uključen nosač za montažu; Reflektirajuća traka; Točka za pričvršćivanje svjetla za spašavanje; Uključeno uže za bacanje; Otporno na UV zračenje; Otporno na vremenske uvjete; Uključena zviždaljka; Ostalo
da: Redningskransfunktioner: Indbygget stroboskop/lys; Gribeline; Meget synligt design; Monteringsbeslag medfølger; Reflekstape; Fastgørelsespunkt til redningslys; Kasteline medfølger; UV-bestandig; Vejrbestandig; Fløjte medfølger; Andet
lt-LT: Gelbėjimosi rato savybės: Įmontuotas stroboskopas / lemputė; Gelbėjimo lynas; Gerai matomas dizainas; Pridedamas tvirtinimo laikiklis; Šviesą atspindinti juosta; Gelbėjimo lemputės tvirtinimo taškas; Pridedama metimo virvė; Atsparus UV spinduliams; Atsparus oro sąlygoms; Pridedamas švilpukas; Kita
pt-BR: Boia salva-vidas recursos: Luz/estrobo integrado; Cabo de segurança; Design de alta visibilidade; Suporte de montagem incluído; Fita refletiva; Ponto de fixação para luz de resgate; Corda de arremesso incluída; Resistente a UV; Resistente às intempéries; Apito incluído; Outro
el: Χαρακτηριστικά σωσιβίου: Ενσωματωμένο στροβοσκοπικό/φως; Σχοινί λαβής; Σχεδιασμός υψηλής ορατότητας; Περιλαμβάνεται βραχίονας τοποθέτησης; Ανακλαστική ταινία; Σημείο στερέωσης φωτός διάσωσης; Περιλαμβάνεται σχοινί ρίψης; Ανθεκτικό στην υπεριώδη ακτινοβολία (UV); Ανθεκτικό στις καιρικές συνθήκες; Περιλαμβάνεται σφυρίχτρα; Άλλο
fi: Pelastusrenkaan ominaisuudet: Sisäänrakennettu vilkku/valo; Tarttumaköysi; Huomioväri; Sisältää kiinnikkeen; Heijastinteippi; Pelastusvalon kiinnityskohta; Heittoköysi mukana; UV-suojattu; Säänkestävä; Pilli mukana; Muu
de: Merkmale des Rettungsrings: Integriertes Blitzlicht/Licht; Greifleine; Gut sichtbares Design; Inklusive Montagehalterung; Reflexband; Befestigungspunkt für Rettungslicht; Wurfleine inklusive; UV-beständig; Wetterfest; Pfeife inklusive; Sonstige
pl: Funkcje koła ratunkowego: Wbudowane światło stroboskopowe/światło; Linka chwytna; Konstrukcja o wysokiej widoczności; Uchwyt montażowy w zestawie; Taśma odblaskowa; Punkt mocowania światła ratunkowego; Lina rzutka w zestawie; Odporność na promieniowanie UV; Odporność na warunki atmosferyczne; Gwizdek w zestawie; Inne
sl-SI: Lastnosti rešilnega obroča: Vgrajena stroboskopska luč/svetilo; Orijemalna vrv; Dizajn z visoko vidljivostjo; Vključen pritrdilni nosilec; Odsevni trak; Pritrdilna točka za reševalno svetilko; Vključena vrv za metanje; Odporno na UV-žarke; Odporno na vremenske vplive; Vključena piščalka; Drugo
tr: Can simidi özellikleri: Yerleşik flaşör/ışık; Tutunma halatı; Yüksek görünürlüklü tasarım; Montaj braketi dâhil; Reflektif bant; Kurtarma ışığı bağlantı noktası; Fırlatma halatı dâhil; UV ışınlarına dayanıklı; Hava koşullarına dayanıklı; Düdük dâhil; Diğer